【裁判字號】    97,花易,1
【裁判日期】    970227
【裁判案由】    竊盜等
【裁判全文】
臺灣花蓮地方法院刑事判決               97年度花易字第1號
公  訴  人  臺灣花蓮地方法院檢察署檢察官
被      告  乙○○
上列被告因竊盜案件，經檢察官聲請簡易判決處刑（96年度速偵
字第25號），本院認不宜以簡易判決處刑，改行通常程序，判決
如下：
    主  文
乙○○竊盜，累犯，處有期徒刑陸月。又攜帶兇器踰越安全設備
竊盜，累犯，處有期徒刑拾月。應執行有期徒刑壹年貳月。
    事  實
一、乙○○前於民國94年間因犯竊盜、施用第一級毒品、施用第
    二級毒品、洗錢防制法等罪，經本院分別判處有期徒刑6 月
    、8月、4月、1 年10月確定，裁定就竊盜、施用第一級毒品
    、施用第二級毒品等罪減刑，並定應執行之刑2年5月15日，
    於96年10月14日縮短刑期執行完畢，詎仍不知悔改，竟意圖
    為自己不法所有，（一）於96年11月4日下午3時至4 時許，
    在花蓮縣花蓮市○○○路76號前，以自備之鑰匙，竊取丙○
    ○所有車號UUB─461號（聲請簡易判決處刑書誤載為UU8─4
    61號）輕型機車1台，供己代步使用。（二）復於同年月5日
    下午1 時許，騎乘前揭機車至同市勵志新村36號甲○○所有
    之房屋，持自備之客觀上對人之身體、生命具有危險性足供
    兇器使用之十字螺絲起子1把（未扣案），拆除上址鋁門1扇
    ，而予竊取，再踰越窗戶入內竊取大理石雕觀音像1 座、銅
    馬2隻。嗣於同日下午2時許，乙○○騎乘前揭機車行經同市
    ○○街36號前時，為警盤查，並當場扣得上開機車、鋁門、
    觀音像、銅馬，而查知上情。
二、案經花蓮縣警察局花蓮分局報告臺灣花蓮地方法院檢察署檢
    察官偵查後聲請簡易判決處刑。
    理  由
一、按被告以外之人於審判外之言詞或書面陳述，除法律有規定
    者外，不得作為證據。又被告以外之人於審判外之陳述，經
    當事人於審判程序同意作為證據，法院審酌該言詞陳述或書
    面陳述作成時之情況，認為適當者，亦得為證據。當事人、
    代理人或辯護人於法院調查證據時，知有第159條第1項不得
    為證據之情形，而未於言詞辯論終結前聲明異議者，視為有
    前項之同意，刑事訴訟法第159條第1項及第159條之5分別定
    有明文。查證人丙○○及甲○○於警詢時之陳述，雖不合刑
    事訴訟法第159 條第1 項得為證據之要件，惟公訴人、被告
    等2 人對於上開審判外之言詞陳述，均業於本院準備程序中
    表示同意引為證據，且迄於本案言詞辯論終結前亦未再聲明
    異議或撤銷同意，而本院審酌該等言詞或書面陳述作成之情
    況，核無違法取證及證明力明顯過低之瑕疵，亦認為以之作
    為證據為適當，故依上開規定，證人丙○○及甲○○於警詢
    中之陳述，具有證據能力。
二、訊據被告乙○○對於上開犯罪事實坦承不諱，核與證人丙○
    ○及甲○○之證述相符，並有贓物認領保管單2 紙、花蓮縣
    警察局車輛協尋電腦輸入單2紙、現場及贓物照片7張附卷可
    稽，堪信為真實。本件事證明確，被告犯行堪以認定，應依
    法論科。
三、查十字螺絲起子為金屬製品，質硬而型尖，在客觀上足對人
    之身體、生命構成威脅，自為兇器之一種；被告持十字螺絲
    又翻越窗戶進入被害人甲○○家中行竊，自屬攜帶兇器踰越
    安全設備之行為。核被告所為，係犯刑法第320條第1項之竊
    盜罪及第321條第1項第2款、第3款之攜帶兇器踰越安全設備
    竊盜罪。公訴人於聲請簡易判決處刑時認被告持有上開機車
    係收受贓物犯行，觸犯同法第349條第1項之收受贓物罪，惟
    被告於本院審理時自白係以自備鑰匙竊取上開機車，公訴人
    亦當庭更正起訴之犯罪事實，並更正起訴法條為同法第 320
    條第1 項之竊盜罪，本院毋庸再變更公訴人聲請簡易判決處
    刑之法條，附此敘明。被告所犯上開二罪，時間、地點及犯
    罪手法均不相同，顯係犯意各別，行為互殊，應分論併罰。
    又被告前於94年間因犯竊盜、施用第一級毒品、施用第二級
    毒品、洗錢防制法等罪，經本院分別判處有期徒刑6月、8月
    、4月、1年10月確定，裁定就竊盜、施用第一級毒品、施用
    第二級毒品等罪減刑，並定應執行之刑2年5月15日，於96年
    10月14日縮短刑期執行完畢等情，有臺灣高等法院被告前案
    紀錄表1份在卷可稽，其前受有期徒刑執行完畢，於5年內故
    意再犯本件有期徒刑以上之罪，為累犯，應依刑法第47條第
    1 項規定加重其刑。爰審酌被告前科累累，素行不佳，甫經
    前案執行完畢，旋又再犯，惟犯後坦承犯行，態度尚稱良好
    等一切情狀，量處如主文所示之刑。末查，被告竊取機車所
    用鑰匙2 把為被告所有供本件犯罪所用之物，業經本院97年
    度易字第27號竊盜案件所扣押並宣告沒收在案，有扣押物目
    錄、清單各2份、審理筆錄及判決各1份在卷可稽，爰不重複
    為沒收之諭知，十字螺絲起子1 把，被告否認為其所有，卷
    內無證據證明為被告所有，又未扣案，無證據證明尚存在，
    亦不為沒收之諭知，併此敘明。
據上論斷，應依刑事訴訟法第299條第1項前段，刑法第320條第1
項、第321條第1項第2款、第3款、第47條第1項、第51條第5款，
刑法施行法第1條之1之規定，判決如主文。
本案經檢察官李子春到庭執行職務。
中    華    民    國    97    年     2    月    27    日
                  刑事第一庭   審判長法  官  張健河
                                     法  官  蕭一弘
                                     法  官  湯國杰
上列正本證明與原本無異。
如對本判決不服，應於送達後10日內，向本院提出上訴狀（上訴
狀應記載具體上訴理由並應抄附繕本）告訴人或被害人如對於本
判決不服者，應具備理由請求檢察官上訴，其上訴期間之計算係
以檢察官收受判決正本之日期為準。
中    華    民    國    97    年    2     月    27    日
                                     書記官
附錄本判決論罪之法律條文：
中華民國刑法第321條
（加重竊盜罪）
犯竊盜罪而有左列情形之一者，處6月以上、5年以下有期徒刑：
一  於夜間侵入住宅或有人居住之建築物、船艦或隱匿其內而犯
    之者。
二  毀越門扇、牆垣或其他安全設備而犯之者。
三  攜帶兇器而犯之者。
四  結夥三人以上而犯之者。
五  乘火災、水災或其他災害之際而犯之者。
六  在車站或埠頭而犯之者。
前項之未遂犯罰之。


司法院資訊處製作；財團法人民間司法改革基金會備份。
